臺灣基隆地方法院刑事判決　　　　　　　100年度訴字第711號
公　訴　人　臺灣基隆地方法院檢察署檢察官
被　　　告　鈕珍貞
上列被告因違反毒品危害防制條例案件，經檢察官提起公訴（一
百年度毒偵字第二０三二號），因被告於準備程序進行中就被訴
事實為有罪之陳述，且所犯非死刑、無期徒刑、最輕本刑為三年
以上有期徒刑之罪或高等法院管轄第一審案件，經告知簡式審判
程序之旨，並聽取檢察官、被告之意見後，經本院裁定進行簡式
審判程序審理判決如下：
    主  文
鈕珍貞施用第一級毒品，累犯，處有期徒刑捌月，又施用第二級
毒品，累犯，處有期徒刑肆月，應執行有期徒刑拾月。
    事實及理由
一、本件犯罪事實、證據及應適用之法條，除下列應補充及更正
    之事項外，餘均引用檢察官起訴書（如附件）之記載。
  (一)事實部分應更正：被告施用第一級毒品、施用第二級毒品之
    時間、地點應更正為：一百年八月七日晚間某時，在其基隆
    市○○路三九巷住處。
  (二)證據部分應補充：被告於本院坦承犯行（本院準備程序筆錄
    、審判筆錄）。
  (二)理由部分應補充：被告施用前持有毒品之低度行為，為其施
    用之高度行為所吸收，不另論罪。
二、爰審酌被告經觀察、勒戒之處遇措施後，仍未能脫離毒害，
    惟其犯罪後坦承犯行，犯後態度尚佳，且施用毒品戕害個人
    健康，兼衡其智識程度及其他一切情狀，量處如主文所示之
    刑，並定其應執行之刑。
三、據上論斷，應依刑事訴訟法第二百七十三條之一第一項、第
    二百九十九條第一項前段、第三百十條之二、第四百五十四
    條，毒品危害防制條例第十條第一項、第二項，刑法第十一
    條前段、第四十七條第一項、第五十一條第五款，判決如主
    文。
本案經檢察官黃佳權到庭執行職務。
中    華    民    國   100    年    12    月    29    日
                  刑事第二庭法    官  高偉文
以上正本證明與原本無異。
如不服本判決應於收受送達後10日內向本院提出上訴書狀，並應
敘述具體理由；其未敘述上訴理由者，應於上訴期間屆滿後20日
內向本院補提理由書（均須按他造當事人之人數附繕本）「切勿
逕送上級法院」。
中    華    民    國   100    年    12    月    29    日
                            書 記 官  郭廷耀
附件：
臺灣基隆地方法院檢察署檢察官起訴書
                                   100年度毒偵字第2032號
    被      告  鈕珍貞  女  33歲（民國○○年○月○○日生）
                        住基隆市○○區○○路39巷25號
                        國民身分證統一編號：Ｚ000000000號
上揭被告因違反毒品危害防制條例案件，業經偵查終結，認應提
起公訴，茲敘述犯罪事實及證據並所犯法條如下：
        犯  罪  事  實
一、鈕珍貞前因施用第二級毒品案件，經觀察、勒戒後，因無繼
    續施用毒品之傾向，於民國89年5月21日釋放，並由本署檢
    察官於89年5月9日以89年度毒偵緝字第192號、毒偵字第
    1200號為不起訴處分確定。再因再因施用第一級與第二級毒
    品案件，分別經臺灣高等法院、臺灣基隆地方法院及臺灣桃
    園地方法院判處應執行有期徒刑1年2月、6月及2年確定，繼
    接續執行，甫於99年11月25日縮刑假釋出監，後其假釋未經
    撤銷，刑期至100年7月12日屆至，未執行之刑以已執行論。
    復因施用毒品案件，參與本署「毒品減害計畫替代療法」以
    戒除毒癮，且經本署指定之長庚醫療財團法人基隆長庚紀念
    醫院醫師評估後，認適合參加戒癮及團體心理治療，經本署
    檢察官於100年6月27日，以100年度毒偵字第973號為緩起訴
    處分確定（至102年4月26日期滿，已撤銷尚未確定）。
二、詎其猶不知悔改，於前開緩起訴處分期間，復分別基於施用
    第一級毒品及第二級毒品之犯意，於100年8月9日凌晨2時30
    分許，在基隆市○○區○○路49巷14號6樓「永豐旅舍」607
    室，以針筒注射方式，施用海洛因1次；又將甲基安非他命
    置放於玻璃球吸食器內，再以火加熱燒烤吸食煙霧方式，施
    用甲基安非他命1次。嗣於同日中午12時11分許，在上址為
    警臨檢，經警徵其同意採尿送驗，結果呈嗎啡及安非他命、
    甲基安非他命之陽性反應，始悉上情。
三、案經基隆市警察局第四分局報告偵辦。
        證據並所犯法條
一、證據名稱及待證事實：
┌──┬────────┬──────────────┐
│編號│證據名稱        │待證事實                    │
├──┼────────┼──────────────┤
│一  │被告鈕珍貞警詢中│坦承有分別施用海洛因及甲基安│
│    │之供述          │非他命各乙次之事實。        │
├──┼────────┼──────────────┤
│二  │1.基隆市警察局第│被告於100年8月9日13時15分許 │
│    │  四分局偵辦毒品│經警採集尿液送驗，結果呈嗎啡│
│    │  案件尿液檢體對│及安非他命、甲基安非他命他命│
│    │  照表（尿液檢體│陽性反應，足證被告有上述分別│
│    │  編號：100249）│施用海洛因及安非他命、甲基安│
│    │2.臺灣尖端先進生│非他命之事實。              │
│    │  技醫藥股份有限│                            │
│    │  公司100年8月26│                            │
│    │  日濫用藥物檢驗│                            │
│    │  報告1份。     │                            │
├──┼────────┼──────────────┤
│三  │1.刑案資料查註紀│被告有如事實欄所載之施用毒品│
│    │  錄表1份。     │紀錄。                      │
│    │2.全國施用毒品案│                            │
│    │  件紀錄表1份。 │                            │
│    │3.矯正簡表1紙。 │                            │
│    │                │                            │
│    │                │                            │
└──┴────────┴──────────────┘
二、核被告所為，係違反毒品危害防制條例第10條第1項之施用
    第一級毒品罪及同條例第10條第2 項施用第二級毒品罪嫌。
    。又被告所犯上開2罪間，犯意各別，罪名互異，請予分論
    併罰。再被告有如事實欄所載之科刑紀錄，有刑案資料查註
    紀錄表1份附卷可參，其於有期徒刑執行完畢後，5年內故意
    再犯本件有期徒刑以上之罪，為累犯，請依刑法第47條第1
    項之規定，加重其刑。
三、依毒品危害防制條例第23條第2項、刑事訴訟法第251條第1
    項提起公訴。
    此  致
臺灣基隆地方法院
中    華    民    國   100    年    9     月    29    日
                              檢察官  周  啟  勇
                              檢察官  朱  家  蓉
本件正本證明與原本無異
中    華    民    國   100    年    10    月    4     日
                              書記官  張  雅  
附錄所犯法條：
毒品危害防制條例第10條第1項、第2項
施用第一級毒品者，處 6 月以上 5 年以下有期徒刑。
施用第二級毒品者，處 3 年以下有期徒刑。